臺灣高等法院臺中分院刑事判決
110年度侵上訴字第125號
上  訴  人  
即  被  告  黃董  



指定辯護人  本院公設辯護人陳秋靜
上列上訴人因妨害性自主罪案件，不服臺灣臺中地方法院110年
度侵訴字第94號中華民國110年11月5日第一審判決（起訴案號：
臺灣臺中地方檢察署110年度偵緝字第555號），提起上訴，本院
判決如下：
    主  文
上訴駁回。
    事  實
一、甲○於民國109年間起在臺中市○○區○○路0000號之九皇金山殿
    宮廟擔任乩童，替信徒問事、改運，並收受報酬，資為上開
    宮廟之收入。緣代號AB000-A109578（真實姓名年籍詳卷，
    下稱Ａ女）之成年女子，因母親生病，於109年11月9日，透
    過姚○○介紹一同前往上開宮廟為求替母親治病、改運，甲○
    即向Ａ女自稱有神明附身，可透過辦理法會、祭改及Ａ女晚上
    至宮廟內之神桌下睡36天等方式，讓Ａ女之母親身體變好，
    經Ａ女給付新臺幣（下同）4萬元予甲○，作為辦理法會、祭
    改之部分費用。翌日即10日凌晨2時許，Ａ女前往上開宮廟，
    甲○向Ａ女宣稱須以血在Ａ女之身上畫符，幫Ａ女醫病，Ａ女母
    親之身體也會好等語，命Ａ女脫去外衣、外褲，Ａ女僅穿著貼
    身式內搭上衣及安全褲，由甲○以毛筆沾血在Ａ女全身畫符後
    ，命Ａ女進入神桌下方之小隔間內，全身赤裸，在身上蓋著2
    塊麻布，躺3小時，以此進行祭改之法事。
二、嗣經Ａ女返家探視母親，因認母親之氣色有所改善，而對甲○
    之神力益加信任，甲○見Ａ女順從可欺，竟以作法為由，分別
    為下列犯行：
  ⒈基於強制猥褻之犯意，於109年11月11日上午7時許，Ａ女再次
    前往上開宮廟時，甲○命Ａ女拜拜後，進入神桌下方之小隔間
    內，同前次之方式，脫去衣物、全身赤裸，身上蓋著2塊麻
    布躺著，Ａ女不疑有他，依照甲○之指示全裸躺在該處時，甲
    ○竟開門入內，坐在Ａ女之腳邊，將手伸入麻布內，撫摸Ａ女
    之大腿內側、小腿，經Ａ女質問：為何摸到我等語，甲○即對
    Ａ女恫稱：不要多想，是要看祭改之效果如何，如告知他人
    ，會害到該人，且不能保證為媽媽作法的效力等語，以此方
    式壓制Ａ女之性自主決定權，使Ａ女心生畏懼而屈從，甲○復
    持續以手不停撫摸Ａ女之腿部，因Ａ女深信甲○有神力，倘若
    不聽從，將無法治療母親之疾病，甲○以上開違反Ａ女意願之
    方式，對Ａ女為強制猥褻行為得逞。嗣Ａ女向甲○推稱累了，
    想回家休息，甲○始同意Ａ女離開。
  ⒉Ａ女因前次事件不願再每日前往宮廟，甲○竟基於強制性交之
    犯意，先向Ａ女表示：神明說不可以半途而廢，不然媽媽會
    沒救，並保證不會做讓妳不舒服的事，不要想那麼多等語，
    Ａ女聽聞後，因相信甲○有法力，為求替母親治病、改運，而
    於109年11月13日下午8時許，再前往上開宮廟繼續法事，甲
    ○仍命Ａ女拜拜後，至神桌下方之小隔間內，脫去衣物躺在該
    處。經Ａ女全裸躺在該處時，甲○竟開門入內，先坐在Ａ女側
    面，以其手指插入Ａ女之陰道，Ａ女嚇到，一時不知如何反應
    ，甲○即轉身坐在Ａ女兩腿之間，將Ａ女之腿掰開，以手指插
    入Ａ女之陰道內，此時Ａ女欲起身坐起來，但甲○則以另一手
    壓住Ａ女之身體，使Ａ女無法起身，復撫摸Ａ女之胸部，對Ａ女
    稱：不要多想，是在幫你祭改，做一半的話，媽媽的事無法
    保證等語；嗣甲○脫去上衣、外褲，命Ａ女起身，Ａ女以為甲○
    要讓其離去，旋即起身，甲○在Ａ女起身後即將Ａ女拉下，使
    其面對面跨坐在甲○盤坐之雙腿上，並以雙手緊抱住Ａ女，以
    其生殖器摩擦Ａ女之外陰部，之後再以手指持續插入Ａ女之陰
    道，向Ａ女稱：要幫你把身體上不好的東西弄掉等語，之後
    再以手指持續插入Ａ女之陰道，以上開強暴方式及利用Ａ女之
    宗教迷信，對於其指示不敢違背之心理壓制Ａ女之性自主決
    定權，而違反Ａ女之意願，對Ａ女為強制性交行為得逞。
三、案經Ａ女訴由臺中市政府警察局太平分局報告臺灣臺中地方
    檢察署檢察官偵查起訴。
    理  由
一、證據能力部分：本判決下述所引用被告以外之人於審判外之
    供述證據，檢察官、上訴人即被告甲○（下同）及其辯護人
    迄本院言詞辯論終結前，就該等證據之證據能力，皆未聲明
    異議(於原審準備程序被告及其辯護人則均同意具有證據能
    力，見原審卷第99頁），本院審酌上開供述證據資料製作時
    之情況，並無不當取供或證明力明顯過低之瑕疵，認以之作
    為證據應屬適當，依刑事訴訟法第159 條之5 規定，認均具
    有證據能力。至本案所引用之其餘非供述證據，並無證據證
    明係實施刑事訴訟程序之公務員違背法定程序所取得，依刑
    事訴訟法第158 條之4 反面解釋，應認均具有證據能力。
二、認定犯罪事實所憑證據及理由：　　
    訊據被告矢口否認上開犯行，辯稱：Ａ女固有在上述時間來
    廟裡，但是我只有幫她畫符，沒有收她的錢、也沒有對她做
    上開之行為等語。原審及本院辯護人則以（含上訴意旨）：
    本件是根據Ａ女指述而認定被告有強制猥褻及強制性交罪嫌
    ，但是被告一再否認有上述情形，被告稱他雖然有在宮廟裡
    面擔任乩身並從事問事行為，但場合是公開的，也有其他信
    眾協助，絕對沒有一對一的這種行為，而Ａ女、姚○○即告訴
    人之友人也是被告之乾女兒、高○○（改名為高○○）即現任之
    九皇金山殿殿主固指稱被告有涉及一對一的問事行為，惟被
    告稱是因為他最開始認識的是姚○○，姚○○還認被告為乾爹，
    姚○○介紹Ａ女來問事，被告稱姚○○跟Ａ女都是金錢豹的公關，
    彼此因為借錢及使用車輛的事情而有口角糾紛，姚○○深受Ａ
    女影響，才會聯合起來想要向被告要錢而有不實指述，另外
    從高○○警詢、偵訊及原審證述可以看出來，她對很多說詞都
    有避重就輕的情形，高○○一開始確實有因為宮廟受到騷擾而
    出面協助這件事情，事後因為沒辦法取得承諾，她怕錢給了
    之後無法善了，所以既然對方不願意簽切結書，她也不願意
    支付這筆錢，事後也不想再管這件事情，所以她把所有事情
    歸被告處理，她才會陳述被告曾對Ａ女做一對一問事的情形
    ，是上述三位證人證述有矛盾情形，顯然有瑕疵指述存在。
    又從Ａ女所謂被告對她做法事的LINE譯文來看，之後她有請
    男朋友來接她，LINE對話中還提到等一下要吃飯，很明顯可
    以看出她的精神狀況並沒有受到很強烈的迫害，讓她心神恍
    惚到覺得很不舒服的情形，否則她怎麼會在做完法事之後還
    與朋友相約去用餐，由此可知Ａ女的指述顯然有過當之處。
    再者，Ａ女說她會容忍被告對她摸身體、用手指插入陰道等
    行為，是因為她對民俗信仰深信不疑，雖然覺得被告的行為
    不妥，但因為畏懼鬼神而沒有拒絕，但是從Ａ女與高○○之間
    的LINE對話，及其與男友上開LINE對話，再加上她所從事的
    行業來看，她的社會經驗應該不是單純到像一般高中生、大
    學生，別人一恐嚇就會受到驚嚇，而且從她跟高○○之間的LI
    NE對話可以看出她的強勢作風，因此她說她會容忍是因為她
    畏懼，這樣的指述跟她後來的表現顯然有矛盾，這部分有前
    後不一致的情形。再加上現在不論媒體或社會新聞，大家對
    於道教科儀認為作法是這樣的情形，往往在作法事的時候如
    果真的有神降臨時，會起乩、身體會不受控制，這不是一對
    一可以處理，所以一定會有其他信眾協助，因此Ａ女說她接
    受一對一不覺得奇怪而會一再過去，顯然有矛盾的情形，本
    件Ａ女指述顯然有很多瑕疵存在，而本件除了Ａ女的瑕疵指述
    外，並沒有其他積極證據足以證明被告確實有做Ａ女所述的
    行為等語。經查：
  ㈠Ａ女於109年11月初，因其母親身體不佳，經由證人姚○○介紹
    前往九皇金山殿宮廟尋求改善，被告、證人高○○2 人向其表
    示可以做法會改善，法會費用8萬元，Ａ女每天要去廟裡神桌
    下方小隔間內躺3個小時，睡36天；Ａ女於同年月9日下午先
    付4萬元法會費用，翌日凌晨自己一人開車前往上開宮廟，
    由被告在其身上畫符後，被告並叫Ａ女到神桌下方之小隔間
    內，全身赤裸(但有穿小可愛及安全褲)，在身上蓋著2塊麻
    布，躺3小時，以此進行祭改之法事乙節，業經Ａ女於警詢、
    偵查及原審審理時證述明確(見他字卷第13至15、169至171
    頁，原審卷第194至201頁)，核與證人姚○○於偵查及原審審
    理時之證述相符(他字卷第241頁，原審卷第232至236頁)，
    且證人高○○於警詢中證稱：事後因為Ａ女有來亂，所以我才
    想說還給她4萬元，希望她簽收後不要來亂，她也願意簽，
    但陪她的一個朋友叫她可以拿錢不能簽，後來並沒有完成，
    該收據內容是叫她以後不能再叫人來擾亂宮中安寧，該收據
    我已經撕掉等語（見偵緝卷第94至95頁)、於原審證稱：事
    後Ａ女帶一些朋友來，我叫他們不要亂了，不然我們再多湊2
    萬元即6萬元給Ａ女，Ａ女說好，但她旁邊的人說不要，後來
    就不了了之等語（見原審卷第349至350頁），顯然Ａ女確有
    已支付4萬元之事情，此外，復有Ａ女、證人姚○○指認之前揭
    宮廟神明桌下方儲物間(被告為本件犯行時為小隔間，案發
    後業經高○○改為儲物間）照片在卷可參(他字卷第59至 63頁
    )。而此部分事實被告除否認其「告知Ａ女每天要去廟裡神桌
    下方小隔間內躺3個小時，睡36天」及「無收錢」之事實外
    ，其餘事實均不爭執(原審卷第229頁、 第294頁、第359頁
    、第364頁)，然被告確有告訴Ａ女每天要去廟裡神桌下方小
    隔間內躺3個小時，睡36天乙節，除據證人Ａ女、姚○○陳述明
    確之外，復有證人Ａ女提供之錄音光碟及檢察官勘驗筆錄附
    卷為憑(偵緝字卷第205頁，光碟置於110年度偵字第10810號
    不公開卷證物袋內)；而Ａ女已支付4萬元部分，綜合Ａ女、證
    人姚○○及高○○之證述，亦足以確認。從而，上開事實洵堪認
    定，被告空口否認上情，委無足採。
  ㈡被告對Ａ女為前揭作法後，嗣Ａ女返家探視母親，因認母親之
    氣色有所改善，遂對甲○之神力益加信任，而欲持續接受被
    告作法，再於同年月11日上午7時許前往上開宮廟，被告見Ａ
    女前來，即告知Ａ女此次不用畫符，直接到神桌下方小隔間
    內躺，但要脫掉全身衣物，Ａ女不疑有它，遂依被告之指示
    直接進入上開小隔間內，並將全身衣物脫掉(此次並未穿小
    可愛及安全褲)，在身上蓋著2塊麻布，之後，被告進入上開
    小隔間，詢問Ａ女躺的狀況如何，並藉機 將手伸入麻布內撫
    摸Ａ女之雙腿內側， Ａ女因此嚇到而抖一下，並質問被告為
    何摸到Ａ女，然被告告訴Ａ女，此為正常法會之過程，不要多
    想，是要看祭改之效果如何，甚至告訴Ａ女，其不會對Ａ女亂
    來，若其有生理需求，可以自己花2,000元解決，以安撫Ａ女
    ，且告訴Ａ女不可半途而廢，否則之前做的事以及花的錢都
    白費了，Ａ女母親可能會因此其停滯而救不回來，但Ａ女反應
    過來之後，認其已受被告侵犯了，遂向被告稱其當日工作迄
    今都沒有休息，想回家休息，被告即向Ａ女表示好，等Ａ女有
    空、比較不累了再過去 ，但是記得一定要每天去，盡量凌
    晨時段過去。並且告訴Ａ女不要將此事告訴他人，否則會害
    到那個人，也不能保證其幫媽媽作法的效力。Ａ女等被告走
    出該小隔間後，旋攜帶衣物起身衝往一樓神桌後方廚房之小
    廁所，穿上衣物後即離開等節。已據Ａ女於警詢、偵查及原
    審審理時證述明確(見他字卷第15至16、171至173頁，原審
    卷第202至205、216至217、225至226頁)。又被告利用Ａ女在
    前揭時、地躺在神桌下方小隔間內時，撫摸Ａ女之雙腿內側
    後，Ａ女內心即有抗拒再度前往該宮廟作法之念頭，然因被
    告、證人高○○均告知Ａ女不可半途而廢，否則其母親身體不
    會好轉，被告更向Ａ女表示神明說不可以半途而廢，以後每
    天躺在上開小隔間時，要坐在被告大腿上30分鐘，Ａ女質問
    為何要做如此奇怪的事，被告則稱是要更快看到效果，要Ａ
    女心態要擺正，不要多想，其不會做讓Ａ女不舒服的事，Ａ女
    為免母親身體狀況變壞，且當時亦相信被告確有法力，遂再
    於同年月13日晚上8時許前往上開宮廟。Ａ女到達宮廟後，被
    告藉故支開旁人及高○○，旋叫Ａ女直接進入上開小隔間內，
    並將全身衣物脫掉(此次並未穿小可愛及安全褲)，在身上蓋
    著2塊麻布，之後，被告進入上開小隔間，詢問Ａ女躺的狀況
    如何，並關上小隔間的門，旋即坐在告訴人側面，直接用手
    撫摸Ａ女大腿內側鼠蹊部處，再以手指插入Ａ女陰道內，Ａ女
    因此驚嚇，當下不知如何處理，一度想要坐起來，但被告壓
    住其大腿，故Ａ女又躺下，被告則再以手指插入Ａ女陰道內抽
    動，並且撫摸Ａ女胸部，期間被告一再告訴Ａ女，不要覺得是
    對其亂來，並質疑Ａ女是想要做到一半嗎？如果這樣，其就
    不能保證Ａ女媽媽的身體是否會變好，Ａ女聽被告如此說法，
    心中害怕，也因該小隔間內空間狹小，其懼怕遭被告攻擊而
    不敢反抗，被告遂又將Ａ女兩腿腿掰開，自己坐在Ａ女兩腿中
    間，以手指插入Ａ女陰道內抽動，之後，再脫掉自己上衣、
    外褲，叫Ａ女坐起來，Ａ女以為被告要讓其離開，然被告卻拉
    Ａ女坐在其腿上，與其面對面，再以雙手緊抱Ａ女，以其生殖
    器摩擦Ａ女之外陰部，並向Ａ女表示要將Ａ女身上不好的東西
    弄掉，之後再以手指持續插入Ａ女之陰道，Ａ女不知所措，之
    後持續向被告表示其還要工作，時間會來不及，被告始停止
    ，並離開上開小隔間。Ａ女等被告走出該小隔間後，旋攜帶
    衣物起身衝往一樓神桌後方廚房之小厠所，穿上衣物後即離
    開等節，亦據Ａ女於警詢、偵查及原審審理時證述明確(見他
    字卷第16至18、第173至176頁，原審卷第205至210、217至2
    18、225頁)。又有證人姚○○於原審及證人高○○於偵查及原審
    審理如下述㈢所述，或與Ａ女證述相符、或部分相符之證述可
    資佐證（詳見下述㈢部分）。復有Ａ女、證人姚○○、高○○之指
    認犯罪嫌疑人紀錄表3份(他字卷第35至43頁．110年度偵字第
    12482號卷第17頁)、Ａ女提出之「九皇金山殿」臉書相片截
    圖、Line通訊軟體好友個人頁面截圖1張、被告甲○之照片1
    張(他字卷第45至53頁)、案發現場蒐證照片10張、臺中市政
    府警察局太平分局太平派出所受理各類案件紀錄表、受理刑
    事案件報案三聯單【報案人：AB000-A109578 】（他字卷55
    至69頁)、被告甲○之口卡相片影像資料（他字卷第113頁）
    、Ａ女於110年2月2日偵訊時手繪之案發現場圖（他字卷第18
    1頁）、Ａ女與被告甲○之Line對話紀錄截圖、Ａ女與其男友之
    Line對話紀錄截圖、電子地圖截圖（他字卷第213至223頁）
    、臺中市○○區○○路0000號房屋租賃契約書翻拍照片（偵緝字
    卷第203 至204頁）、性侵害案件代號與真實姓名對照表、
    性侵害犯罪事件通報表、臺中市性侵害案件減少被害人重複
    陳述作業訊前訪視紀錄表、(110年度他字第147號不公開卷
    第3至10、15頁)、告訴人持用之門號0000000000號行動電話
    109 年11月9 日至109 年11月20日雙向通聯暨基地台位置資
    料、行動歷程資料暨被告持用之門號0000000000號行動電話
    109 年11月9 日至109 年11月20日雙向通聯暨基地台位置資
    料、行動歷程資料（110年度他字第147號不公開卷第35至67
    頁）、臺灣臺中地方法院110 年度聲調字第000006號通信調
    取票（110年度聲調字第4號不公開卷第5頁）附卷可憑。再
    參以：⒈Ａ女陳述上開第二次遭被告性侵之內容時，無論在警
    詢或原審審理中，均有哽咽、哭泣之情緒反應，因而或無法
    繼續陳述，此有該次筆錄記載甚明(他字卷第17頁，原審卷
    第204、208至209頁)，足認其所陳述之內容，已對於其身心
    造成相當程度之影響，核與一般性犯罪受害人因該受害事件
    而內心飽受委屈、壓力，且因回想案發過程以致產生強烈情
    緒反應而伴隨哽咽、哭泣等情相當。苟其陳述之內容非屬真
    實，實難以想像其有此反應，故衡諸上情，堪認其證詞具有
    高度之可信度。⒉Ａ女遭被告性侵約一星期後，欲找被告理論
    ，因被告避不見面，由高○○與見面商談時，Ａ女亦僅要求被
    告或高○○返還其給付之法會費用4萬元，高○○則主動答應再
    付2萬元（即共付6萬元)給Ａ女，Ａ女當時答應如此處理，但
    因高○○要求Ａ女簽立切結書，事後不得再提出告訴，Ａ女因友
    人之建議而拒絕，此經Ａ女、證人高○○於原審審理時陳述明
    確(原審卷第230、347、349至350頁)，並有卷附之Ａ女與高○
    ○之LINE對話紀錄可考(見110年度偵字第10810號卷第95至10
    1頁)，則衡以Ａ女事後僅要求被告或高○○返還其給付之法會
    費用4萬元，並未向被告或高○○要求高額之賠償金額乙節，
    亦可徵Ａ女並無虛構上開遭被告性侵之內容而誣指被告之情
    。
 ㈢再者：⒈證人姚○○於原審審理時證稱（為求完整起見，將其中
   與Ａ女之陳述具同一性之累積證據併予援引，但不作為本件認
   定被告犯罪事實之證據）：「Ａ女事後曾表示有事要跟我講，
   請我到Ａ女家中，Ａ女後來送我回家時，在電梯裡面一直哭。
   在電梯裡面，Ａ女才敢跟我說，因為那時候在家裡面，Ａ女的
   男朋友在，Ａ女不敢說。Ａ女問我這樣是不是正確的，還問我
   跟被告認識多久。Ａ女前面先問我，我跟被告認識多久，去那
   間廟到底有多久，我問Ａ女怎麼會問這個問題，Ａ女說她想要
   瞭解一下被告這個人為人怎麼樣，我說妳有什麼事情就直接
   直說就好了，Ａ女才把那天在廟裡的事情跟我說，Ａ女說她不
   敢跟我講，是被告跟她說，如果講的話，做法會沒有效，我
   就覺得怎麼可能會沒有效。我們從電梯裡開始講，講到電梯
   門口那邊，出了電梯又再繼續講，大概大講了快1 個小時。Ａ
   女一邊講一邊哭，Ａ女說她真的很害怕去到那裡，看到被告的
   臉，Ａ女說她想到都會覺得很噁心、很害怕，問我說這件事要
   不要跟廟裡的人講，我說這種事當然要講，不然如果有更多
   事情衍生、發生下去，這樣是不是很可怕，Ａ女那時候才願意
   跟廟裡的人一起講這件事。」等語(見原審卷第242至 244頁)
   ，核其所述為何知悉Ａ女遭被告性侵之過程，與Ａ女於原審審
   理時之證述內容相符(見原審卷第211頁)，且Ａ女向其陳述遭
   被告性侵害時之態度、情緒，屬其親身經歷之事實，復與Ａ女
   於警詢或原審審理中之之態度、情緒反應相符，亦可佐證Ａ女
   之指證應非出於虛構。又證人姚○○於原審審理時復證稱其經Ａ
   女告知被告於作法期間對告訴人性侵害時，曾用LINE打電話
   跟被告質問（被告自承與姚○○有加LINE，見偵緝字卷第137頁
   )，「你為什麼作法的過程中都不用告訴我說，你會對我朋友
   做這些行為」，但被告回稱「作法就一定要這樣子」，其再
   質疑被告說「做法要摸下體，還要亂摸」，被告說「對阿，
   不然怎麼能幫助她，她媽媽怎麼脫離」，還有可以幫助她體
   內不好的可以排出去，什麼之類的。其有問被告有沒有摸Ａ女
   的下體，被告說他有，但是他只是為了要幫助Ａ女裡面不好的
   東西排出來。被告說「如果我真的要對妳朋友做什麼，我就
   花個2000元就可以了，為什麼非得要這樣子做呢」，我說「
   什麼叫做你花2000元就有了，可是事實就是你摸我朋友下體
   」。其有跟被告確認，被告有承認他就是用手去攪（台語）Ａ
   女下面兩下，他說摸Ａ女，就是他說也不算摸Ａ女，被告說是
   為了要幫助Ａ女，所以才幫Ａ女打氣。那時候被告說他就「攪
   她兩下」（台語），被告就說「不然妳難不成要叫我買那種
   」，被告是說「我只是手伸進去攪兩下」（台語）等語(見原
   審卷第237至241頁)，亦核與Ａ女於原審審理時之證述內容大
   致相符。⒉證人高○○於偵查及原審審理時證稱：Ａ女有說他媽
   媽有好轉、比較精神，且Ａ女這2次到1樓宮殿時我也都有在場
   ，被告並沒有對Ａ女畫符，此2次我是於Ａ女至神桌下休息、加
   持時，因被告說他做法怕會煞到我，叫我到2樓休息，所以我
   在被告做事時並不在場等語（偵緝卷第117至119、121頁，原
   審卷第341至343頁），關於事實欄二此2次被告並未對Ａ女畫
   符及Ａ女直接躺至神桌下方的小隔間等情節與Ａ女所述相符，
   且觀諸Ａ女所稱之小隔間須從神桌下的小門進入、其內尚屬隱
   密(見偵字第10810號卷第50、125至127頁），用以遂行Ａ女所
   述之強制猥褻及性交，與常情無違。且依卷附之Ａ女與高○○之
   LINE對話紀錄觀之，Ａ女要求被告出面處理之過程中，亦對其
   遭受被告為上揭性侵憤憤不平（見見110年度偵字第10810號
   卷第95至101頁)，與其於原審審理時之證述內容相符。
 ㈣Ａ女於偵查初始，對於被告對其強制猥褻、強制性交之時間，
   固與其事後確認之時間有所出入，然其於110年2月2日接受檢
   察官訊問時當場查閱其手機紀錄後，向檢察官表示其事後再
   整理對話紀錄並截圖交給警方，之後，其於同年3月19日偵查
   中根據其截圖之對話紀錄，確認本案之案發時間，嗣於原審1
   10年7月23日審理時再度確認本案之案發時間即如起訴書記載
   之時間(他字卷第177、240至241頁，原審院卷第221至227頁)
   ，而其所述之案發時間，亦與其本人及被告當時使用之行動
   電話門號之雙向通聯暨基地台位置資料、行動歷程資料並無
   違背之處，附此敘明。又被告於前揭事實二、2.之時地，命Ａ
   女起身並面對面跨坐在甲○盤坐之雙腿上，以雙手緊抱住Ａ女
   後，有以其生殖器摩擦Ａ女之外陰部之行為，已如上述，起訴
   書漏載此部分事實，然此部分事實與起訴之犯罪事實具有單
   純一罪關係，為起訴效力所及，本院自得依據證據認定補充
   之，併予敘明。
 ㈤被告及其辯護人雖以上詞置辯。然查：1.證人Ａ女於原審審理
   時明確證稱其並不是金錢豹的公關小姐，也沒有因為其男友
   借錢及使用車輛的事情而與被告發生爭執(見原審卷第214、2
   19至220頁)，且證人Ａ女遭被告性侵約一星期後，欲找被告理
   論，因被告避不見面，與高○○見面商談時，證人Ａ女亦僅要求
   被告或高○○返還其給付之法會費用4萬元(高○○欲加價2萬元，
   則如上述），並未要求高額之賠償金，業如前述，故辯護人
   依被告之陳述而為上開主張，顯難採信。2.證人高○○於109年
   12月9日接受警方第一次詢問時，係以關係人身分接受約詢，
   然其於該次詢問時明知被告即係證人Ａ女所稱對其性侵害之「
   黃○忠」，竟刻意誤導警方而陳述其叫被告「報社大哥」，並
   稱「神明底下有一間儲藏室，但裡面放很多雜物無法躺下，
   連拿東西都有困難。」等語(見他字卷第31至34頁，實際上於
   本案犯行該小隔間係房間嗣被告跑掉後才改為儲藏室〈見原審
   卷第351、352頁〉)，於檢察官110年2月2日訊問時，係以證人
   身分應訊，然其仍堅稱被告並非「黃○忠」，其沒見過「黃○
   忠」，被告是「報社大哥」，去拜拜的人，不是去作法事的
   人等語(見他字卷第161至163頁)。嗣於110年4月22日接受警
   方詢問時始供稱其不想淌這渾水，而且事情不單純，所以其
   才不指認(黃○忠就是甲○)，且其與甲○也沒有交情等語(見110
   年度偵緝字第91頁)，足認證人高○○自警方開始調查本案時，
   無論其出於何種動機，其客觀上確有廻護被告之行為，洵堪
   認定。則其於檢察官110年4月22日偵訊時供稱「我(在)那邊
   一年多，只看過甲○為Ａ女一人晚上開壇，一對一作法事」等
   語(見110年度偵緝字第116頁)，及於原審110年10月8日審理
   時再度為相同之證述內容(見原審卷第354至355頁)，實難認
   其上開證述內容係出於故意誣陷被告之動機。何況，依偵訊
   筆錄記載之內容，證人高○○係針對檢察官提問：「Ａ女只穿小
   可愛，其他信徒沒有的原因？」回答：「別的信徒男生的，
   甲○會叫他脫上衣。以往都是很多信徒在場，且是在前面廣場
   門開的情況下，我那邊一年多，只看過甲○為Ａ女一人晚上開
   壇，一對一作法事」等語，可見證人高○○上開陳述之內容係
   針對被告於109年11月10日凌晨2時許為證人Ａ女畫血符乙事，
   而非針對被告於同年月11日、13日指示Ａ女躺在神明桌下方小
   隔間乙事而為，也無矛盾可言。3.依Ａ女於偵查中提出其與男
   朋友間之LINE對話記錄觀之，其指訴被告於109年11月13日晚
   間對其性侵害結束之後，有請其男朋友來接她，並提及等一
   下要吃飯等情，固有上開對話紀錄截圖附卷可參(他字卷第23
   1頁)，然依證人姚○○上揭證述內容，Ａ女於遭被告性侵害後，
   雖沒有馬上向其哭訴，但事後確有向其表示於作法時遭被告
   性侵害之情節，且係利用Ａ女要送其下樓回家時，在電梯裡面
   向其哭訴，在此之前，因Ａ女之男朋友在屋內，Ａ女並沒有講
   ，且Ａ女說她不敢跟我講，是被告跟她說，如果講的話，做法
   會沒有效等情，業如前述，足見Ａ女於109年11月13日當日晚
   間遭被告性侵害後，縱使其認為被告之行為不當，仍不願立
   即向介紹其前往該宮廟之友人反應，亦未向其男友反應，然
   此應係其當時聽信被告之說詞，懼怕其說出遭性侵害之事後
   會導致作法無效，或者其當時尚不願意讓男友知悉遭性侵害
   之事，以維其名譽；再者，其在尚未與證人姚○○確認之前，
   其心中亦有可能錯誤認知被告當時之行為係作法過程之合理
   行為，自然當下並未向男友陳述其遭性侵害之事。凡此種種
   ，均核與常情並無違誤。從而，辯護人執此而認Ａ女當時的精
   神狀況並沒有受到很強烈的迫害，讓她心神恍惚到覺得很不
   舒服的情形，進而推論Ａ女之指述顯然有過當之處，並無足採
   。4.依Ａ女與高○○間之LINE對話紀錄(他字卷第95至101頁)，
   可見Ａ女一開始只要求被告出面處理此事，然被告一直避不見
   面，Ａ女始提及要訴諸司法，核其反應實與常情無異。辯護人
   稱Ａ女之作風強勢，因此其陳述會容忍被告摸其身體、用手指
   插入陰道等行為，是因為其對民俗信仰深信不疑，雖然覺得
   被告的行為不妥，但因為畏懼鬼神而沒有拒絕等語，此等指
   述跟Ａ女上開LINE對話紀錄所展現之姿態不符，而認之指述顯
   有過度之情節，亦難採認。5.辯護人復稱：再加上現在不論
   媒體或社會新聞，大家對於道教科儀認為作法是這樣的情形
   ，往往在作法事的時候如果真的有神降臨時，會起乩、身體
   會不受控制，這不是一對一可以處理，所以一定會有其他信
   眾協助，因此Ａ女說她接受一對一不覺得奇怪而會一再過去，
   顯然有矛盾的情形等語。然依證人高○○於110年4月22日警詢
   及原審審理時之證述內容，被告通常是在每週三、六晚上起
   乩，替信徒辦事，辦事的時間通常是晚上8點到12點結束，除
   非有特別約甲○，例如「莎莎」(即Ａ女)的事件，有特別約甲○
   等情(見偵緝字卷第92、93頁，原審卷第353至354頁)，足認
   被告本身就會與信徒個別約定作法之時間，而Ａ女當時係上夜
   班工作，其作息本就不固定，其係為了母親身體健康而求助
   被告，自會配合被告之要求前往宮廟。況且，Ａ女於109年11
   月11日上午7時許、同年11月13日晚上8時許前往上開宮廟作
   法時，並非由被告起乩辦事，而是讓Ａ女躺在上開宮廟神明桌
   下方小隔間內，讓神明加持，此種方式在Ａ女首次前往宮廟求
   助被告時，被告即已告知，業經證人Ａ女、姚○○證述明確，均
   詳述如前，則Ａ女於上開時間前往宮廟尋求被告處理，其自然
   不會認為一對一有何奇怪之處。故辯護人據此質疑Ａ女之證詞
   可信度，亦嫌無據。
 ㈥綜上，本案事證明確，被告及其辯護人上開辯解均難採信，被
   告犯行堪以認定，應依法論科。
三、論罪：
　㈠按刑法第221條第1項、第224條所稱「其他違反其意願之方法
    」，並不以類似同條項所列舉之強暴、脅迫、恐嚇或催眠術
    等方法為必要，祇要行為人主觀上具備侵害被害人性自主之
    行使、維護，以足使被害人性自主決定意願受妨害之任何手
    段，均屬之。而人之智能本有差異，於遭逢感情、健康、事
    業等挫折，處於徬徨無助之際，其意思決定之自主能力顯屬
    薄弱而易受影響，若又以科學上無法即為印證之手段為誘使
    （例如假藉命理、神通、法力、宗教或迷信等），由該行為
    之外觀，依通常智識能力判斷其方法、目的，欠缺社會相當
    性，且係趁人急迫、徬徨無助之心理狀態，以能解除其困境
    而壓制人之理性思考空間，使之作成通常一般人所不為而損
    己之性交決定，自非屬出於自由意志之一般你情我願男女歡
    愛之性行為，而屬一種以違反意願之方法。又刑法所稱之性
    交，謂非基於正當目的所為之下列性侵入行為：⑴以性器進
    入他人之性器、肛門或口腔，或使之接合之行為。⑵以性器
    以外之其他身體部位或器物進入他人之性器、肛門，或使之
    接合之行為，刑法第10條第4項定有明文。本件被告利用Ａ女
    為求改善母親身體健康狀況之急切心理，以鬼神信仰、對未
    知神秘力量之恐懼，使Ａ女於不得不接受被告所為祭改行為
    之心理壓力下，僅得聽從被告之安排及指示，並恐怕如不順
    從指示，將招致超自然力量之不利結果、危及母親之性命，
    因而不敢反抗，而屈從於被告之猥褻、性交行為，被告所為
    自屬違背Ａ女之自由意願，以遂行猥褻、性交，至為灼然。
　㈡核被告就事實二⒈所為，係犯刑法第224條之強制猥褻罪，就
    事實二⒉所為，係犯同法第221條第1項之強制性交罪。被告
    於事實二⒉對Ａ女之強制猥褻行為係強制性交行為之階段行為
    ，不另論罪。被告上開2次犯行，其犯意各別，行為互殊，
    應依數罪併罰之例處斷。
四、累犯加重之裁量：　　
　　被告前因假借宗教名義犯強制性交等案件，經法院判處應執
    行有期徒刑13年，於106年11月22日縮短刑期假釋出監，並
    付保護管束，於107年7月8日假釋期滿未經撤銷，視為執行
    完畢，此有臺灣高等法院被告前案紀錄表在卷可參，其於有
    期徒刑執行完畢後5年之內再犯本案2罪，均屬累犯。本院審
    酌被告前經科刑執行完畢再犯相同類型之本案，顯見其前罪
    之徒刑執行無成效，對刑罰反應力薄弱，且本案並無司法院
    釋字第775號解釋意旨所指個案應量處最低法定刑，又無法
    適用刑法第59條規定減輕其刑，而應依此解釋意旨裁量不予
    加重最低本刑之情形，爰就被告所犯上開2罪，均依刑法第4
    7條第1項規定加重其刑。
 五、上訴駁由之理由：　
  ㈠原審以被告上開犯行事證明確，適用上開實體法等規定，爰
    以行為人責任為基礎，審酌被告犯罪後矢口否認犯行，毫無
    悔意，自Ａ女要求其出面處理後，避不見面，迄今尚未彌補Ａ
    女所受之損害，犯罪後態度不佳；又被告前有竊盜、妨害自
    由等犯罪紀錄之素行，有其前案紀錄在卷可參，足認其品性
    亦非良好；另考量被告先前亦以利用被害人畏懼鬼神之心理
    ，犯強制性交罪，於106年11月22日縮短刑期假釋出監未滿3
    年，竟不知悔改，以在宮廟担任乩身之身分，利用Ａ女之母
    親生病，欲尋求改善之急切心理，以及對民俗信仰深信不疑
    之信念，對素昧平生之Ａ女為上開犯行，足認其有再犯同類
    型犯罪之人格傾向(構成累犯部分不予重覆評價)，應量處較
    高刑責以促其確實警惕在心，避免再犯；復考量其行為造成
    Ａ女身心受創之損害程度(參110年度偵字第10810號卷第95至
    101頁之Line對話紀錄截圖)，原審告訴代理人及公訴人均請
    求從重量刑之意見(原審卷第372頁)，及其為國小畢業(原審
    卷第15頁之個人戶籍資料)之智識程度、自106年12月1日起
    担任某報社外埠業務主任兼記者之生活狀況(見他字卷第71
    頁之在職證明)、犯罪之動機、目的、手段等一切情狀，分
    別量處如原判決主文所示之刑。再審酌被告所犯上開2罪之
    犯罪態樣、時間間隔、侵犯法益，及考量上開2罪合併後之
    不法內涵、罪責原則及合併刑罰所生之效果，自由裁量權之
    內部性界限等情，經整體評價後定其應執行有期徒刑4年6月
    。經核認事用法核無違誤，量刑亦屬妥適。
㈡被告以上詞上訴，並無足採，已如上述。是其上訴，並無理由
  ，應予駁回。
據上論斷，應依刑事訴訟法第368條，判決如主文。　　
本案經檢察官廖梅君提起公訴，檢察官乙○○到庭執行職務。　
中　　華　　民　　國　　111 　年　　1 　　月　　19　　日
        　　刑事第二庭    審判長法　官  何　志　通
　　　　　　　　　　　　　　    法　官  許  月  馨
　　　　　　　　　　　　　　　  法　官  吳  進  發
以上正本證明與原本無異。
如不服本判決應於收受送達後二十日內向本院提出上訴書狀，其
未敘述上訴之理由者，並得於提起上訴後二十日內向本院補提理
由書（均須按他造當事人之人數附繕本）「切勿逕送上級法院」
。因疫情而遲誤不變期間，得向法院聲請回復原狀。   
　　　　　　　　　　　　 　　　 書記官  洪  宛  渝
　　　　　　　　　　　　　　　　
中　　華　　民　　國　　111 　年　　1 　　月　　19　　日